# 请问以前年度被投资企业未确认的亏损

提问人：五老峰 时间：2012-04-09 11:23:26
B公司 2010 年成立，总注册资本为 400 万， 2010 年度亏损 600 万，净资产为－ 200 万。
A公司 2010 年度投资了 100 万，占B公司25%的股权，按权益法核算。 2010 年度A公司确认了－ 100 万的投资收益。
2011 年度各公司对B公司进行资资，增资后B公司的净资产为 1000 万。 2011 年度B公司继续亏损了 100 万。
2011 年度A公司帐上如何处理 2010 年度未确认的亏损呢？是做前期差错更正还是将 2010 年度未确认的亏损全部计入在 2011 年度，作为 2011 年度的投资收益呢？

回答人：chenyiwei
回复 五老峰 的帖子
前期A公司确认在B公司的亏损中所占份额，以将长期股权投资帐面价值减记至零为限，符合权益法核算的一般原理，所以不是前期差错。
2011 年内，各股东（包括A公司）对B公司增资，表明各股东按比例承担其超额亏损，因此在权益法核算中，应把承担前期超额亏损的金额确认为 2011 年度的投资收益。

回答人：chenyiwei
回复 五老峰 的帖子
2010 年度计提减值准备是不恰当的，应在原制度下采用权益法核算，确认投资损失。当然，如果B公司规模在占A公司的规模很小，则基于重要性原则，可以认为这不是一个重大的前期差错。
2011 年 1 月 1 日首次执行日，应当按照解释 1 号第七条的规定，将该项权益法调整为成本法核算，在个别报表层面应当基于对可收回金额的估计计提减值准备，但该减值准备的金额不一定等于投资成本全额。并且也要注意这种减值准备是一经计提不得转回的，因此除非是在可预见的未来无法恢复的永久性减值，一般不轻易计提减值准备。
2011 年度追加投资，个别报表层面按解释 2 号第二条关于购买少数股权（从 60 ％增加到 84 ％）形成的长期股权投资的规定处理，即按实际成本 600 万元计入投资成本，并按增资后的投资成本 840 万元为基础进行减值测试。
合并报表层面，按照解释 4 号第六条的规定，应将超额亏损在多数股权和少数股权之间分摊。对于 2010 年内未将B公司纳入合并范围的问题，在 2011 年可以采用以下方法予以纠正： 1 、追溯调整前期比较数据； 2 、如果认为B对A的合并报表整体影响很小，以前年度未纳入合并范围不构成重大差错的，则也可以不调整前期比较数据，自 2011 年度起纳入合并范围，前期应承担的损失 600 万元按比例分别冲减 2011 年度的归属母公司股东损益和少数股东损益。 合并报表层面， 2011 年度的单方面增资按购买少数股权处理。